【裁判字號】    97,訴,1547
【裁判日期】    971124
【裁判案由】    毒品危害防制條例
【裁判全文】
臺灣基隆地方法院刑事判決              97年度訴字第1547號
公  訴  人  臺灣基隆地方法院檢察署檢察官
被      告  甲○○
                    （現於台灣基隆監獄另案執行中）
上列被告因毒品危害防制條例案件，經檢察官提起公訴（97年度
毒偵字第2303、2409號），因被告於準備程序中為有罪之陳述，
經本院合議庭裁定由受命法官獨任行簡式審判程序，判決如下：
    主  文
甲○○施用第一級毒品，累犯，處有期徒刑拾月；又施用第二級
毒品，累犯，處有期徒刑伍月。應執行有期徒刑壹年。
    事實及理由
一、本件犯罪事實、證據及應適用之法條，除下列應予補充或更
    正外，其餘均引用檢察官起訴書之記載（如附件）：(1)犯罪
    事實欄二第2行「台北縣新莊市○○路130之1號2樓」等字刪
    除，更正為「基隆市○○區○○路200號1樓住處」等字，(2)
    犯罪事實欄二第4至5行「於97年8月3日17時20分許或97年8
    月4日19時30分許為警採尿前回溯96小時內，在不詳處所，
    以不詳方式」等字刪除，更正為「於97年8月2日20時許，在
    上開住處，以將安非他命置於鋁箔紙上加熱燃燒產生煙霧之
    方式」等字，(3)證據補充「被告於本院中之自白」，(4)應適
    用之法條補充「被告施用安非他命、海洛因前之持有安非他
    命、海洛因之持有犯行，分別為施用安非他命、海洛因之犯
    行所吸收，均不另論罪」。
二、刑之酌科
    本院審酌被告犯罪之動機，曾多次有施用毒品之前科仍不知
    戒除毒癮，惟其犯後坦承犯行，所犯乃戕害自己身心健康，
    尚未危及他人等一切情狀，量處如主文所示之刑，並定應執
    行刑。
三、據上論斷，應依刑事訴訟法第273條之1第1項、第299條第1
    項前段、第310條之2、第454條，毒品危害防制條例第10條
    第1項、第2項、第23條第2項，刑法第11條前段、第47條第1
    項、第51條第5款，判決如主文。
本案經檢察官丙○○到庭執行職務。
中    華    民    國    97    年    11    月    24    日
                  刑事第一庭法    官  鄭培麗
以上正本證明與原本無異。
對於本件判決如有不服，應於收受送達後10日內，向本院提出上
訴書狀，上訴於臺灣高等法院，並按他造當事人之人數附具繕本
。
中    華    民    國    97    年    11    月    24    日
                            書 記 官  湯惠芳
附錄論罪法條：
毒品危害防制條例第10條第1、2項
施用第一級毒品者，處 6 月以上 5 年以下有期徒刑。
施用第二級毒品者，處 3 年以下有期徒刑。
附件：
臺灣基隆地方法院檢察署檢察官起訴書
                                    97年度毒偵字第2303號
                                    97年度毒偵字第2409號
    被      告  甲○○  男  36歲（民國○○年○○月○日生）
                        住基隆市○○區○○路97號
                        居基隆市○○區○○路522號1樓
                        國民身分證統一編號：Ｚ000000000號
上列被告因違反毒品危害防制條例案件，業經偵查終結，認應提
起公訴，茲敘述犯罪事實及證據並所犯法條如下：
        犯罪事實
一、甲○○前因 2次施用毒品案件，經觀察、勒戒後，均認無繼
    續施用毒品之傾向，各於民國87年11月26日、89年7月4日釋
    放出所，並由本署檢察官分別以87年度偵緝字第 167號、89
    年度毒偵緝字第 248號為不起訴處分確定。復因施用及持有
    毒品案件，先送強制戒治，於92年12月10日強制戒治期滿，
    並經臺灣基隆地方法院於90年 4月13日，以90年度基簡字第
    245號判處應執行有期徒刑6月確定。再因施用毒品案件，經
    臺灣臺北地方法院於90年11月 8日，以90年度簡字第3476號
    判處有期徒刑 6月確定。又因施用毒品案件，由臺灣士林地
    方法院於92年11月18日，以92年度訴字第 386號判處應執行
    有期徒刑1年4月確定。另因施用毒品案件，由臺灣基隆地方
    法院於95年12月29日，以95年度訴字第731號判處應執行有
    期徒刑11月，嗣經裁定減刑為有期徒刑5月又15日確定，已
    於96年12月7日易科罰金執行完畢。
二、詎其猶不知悔改，復基於施用第一級毒品之犯意，於97年8
    月2日16時許，在臺北縣新莊市○○路130之1號2樓某朋友住
    處房間內，以摻入香煙點燃吸食方式，施用第一級毒品海洛
    因。另又基於施用第二級毒品之犯意，於97年8月3日17 時
    20分許或97年8月4日19時30分許為警採尿前回溯96小時內，
    在不詳處所，以不詳方式，施用第二級毒品甲基安非他命。
    嗣因另案通緝，為警先於97年8月3日17時20分許，在基隆市
    暖暖區○○路530號前緝獲，並採尿送驗，結果有毒品嗎啡
    類及甲基安非他命類之陽性反應；再因行跡可疑且係毒品列
    管調驗人口，為警於同年8月4日17時30分許，在基隆市○○
    區○○路522號1樓前經盤查，並採尿送驗，結果有毒品嗎啡
    類及甲基安非他命類陽性反應，因此查悉上情。
三、案經基隆市警察局移送暨基隆市警察局第三分局報告偵辦。
        證據並所犯法條
一、被告甲○○經傳未到，然於警詢時僅坦承上揭施用第一級毒
    品犯行，餘則否認，惟被告於97年8月3日、97年8月4日分別
    為警查獲後，經採集其尿液均送臺灣尖端先進生技醫藥股份
    有限公司，皆以氣相層析質譜分析法（GC/MS） 檢驗，結果
    均呈毒品嗎啡類、甲基安非他命類之陽性反應，此有該公司
    97年8月12日、97年8月13日分別出具之濫用藥物檢驗報告共
    2 紙，及基隆市警察局偵辦毒品案件尿液檢體對照表暨基隆
    市警察局第三分局偵辦毒品案件尿液檢體對照表共 2紙在卷
    可稽，對以酵素免疫分析或薄層定性分析等方式為初步篩檢
    者，固具有相當程度偽陽性之可能，惟如以氣（液）相層析
    、質譜分析等方法檢驗，出現偽陽性反應之機率極低，已具
    相當之公信力，故前開檢驗結果足以作為認定被告確曾施用
    海洛因、甲基安非他命事實之依據。復有起訴書、判決書及
    刑案資料查註紀錄表附卷足參，被告犯行堪予認定。另被告
    於97年8月3日及97年8月4日短時間內被查獲後，警方均採其
    尿液送驗，結果雖均呈毒品嗎啡類及甲基安非他命類之陽性
    反應，而被告於警詢時否認 2次被查獲期間有再施用毒品，
    復查無積極證據證明其間被告有再施用毒品犯行，應認其辯
    解堪予採信，併予敘明。
二、核被告所為，係犯毒品危害防制條例第10條第1、2項之施用
    第一、二級毒品罪嫌。被告所犯前開2罪，犯意各別，罪名
    互殊，請分論併罰。被告受前述有期徒刑執行完畢，此有本
    署刑案資料查註紀錄表在卷可稽，5年內故意再犯有期徒刑
    以上之本罪，應依累犯規定加重其刑。
三、依毒品危害防制條例第23條第2項、刑事訴訟法第251條第1
    項提起公訴。
    此  致
臺灣基隆地方法院
中    華    民    國    97    年    9     月    17    日
                                檢察官  乙  ○  ○
本件正本證明與原本無異
中    華    民    國    97    年    10    月    8     日
                                書記官  吳  耿  
附錄所犯法條：
毒品危害防制條例第10條第1項、第2項
施用第一級毒品者，處六月以上五年以下有期徒刑。
施用第二級毒品者，處三年以下有期徒刑。


司法院資訊處製作；財團法人民間司法改革基金會備份。
